# 陈版，求救

提问人：飘雪～ 时间：2012-04-21 10:08:53
对方公司房屋按 40 年摊销，已摊 30 年，现在改为 20 年，用未来适用法怎么处理，难道全部在本期摊完吗

回答人：chenyiwei
回复 飘雪～ 的帖子
此处的 20 年，是指当前状态下的估计剩余使用寿命（即，原先预计剩余寿命 10 年，现在改为 20 年），还是全新状态下的使用寿命？
如果是前者，则将当前（变更基准日）的帐面价值在重新估计的 20 年使用寿命内摊销完毕。 如果是后者，则应关注该估计变更的合理性，即不能“一刀切”地运用于所有房屋建筑物。对于你说的这种情况，应当在个别认定的基础上重新按照其当前的成新率、设计使用寿命、当前状态等因素单独估计其剩余折旧年限。